ACORDAO-COMPLETO-2343430

ACÓRDÃO DE RELAÇÃO

ACÓRDÃO DE RELAÇÃO 974/2019 ATA 5/2019 - SEGUNDA CÂMARA

Acórdão 974/2019-TCU-Segunda Câmara
VISTOS, relacionados e discutidos estes autos de Aposentadoria de ex-servidores do Ministério do Trabalho, encaminhados a este Tribunal para apreciação na forma dos arts. 2º, caput e inciso II, e 4º, caput, da Instrução Normativa - TCU 78/2018. 
Considerando que tão-somente, em relação ao ato de concessão da servidora Catarina Soares Martins, cuja data de vigência é 30/6/2004, a servidora reverteu à atividade em 25/9/2009, conforme ato de cancelamento da concessão disponibilizado no Sisac sob o número de controle 10002812-09-2011-000001-0.
Considerando que ainda com base nos dados do Sisac, verifica-se que nova concessão de aposentadoria teve data de vigência a contar de 13/2/2017, mas o ato de concessão correspondente, cujo número de controle é 10002812-04-2017-000023-1, aguarda parecer do Controle Interno e ainda não foi disponibilizado ao TCU.
Considerando que desse modo, consoante o disposto no art. 260, § 5º, do Regimento Interno do TCU, propõe-se considerar prejudicado, por perda de objeto, o exame do mérito do ato de concessão incluído no presente feito, haja vista tratar-se de concessão de aposentadoria cancelada em razão de haver a servidora revertido à atividade em 25/9/2009.
Considerando o parecer do Ministério Público junto a este Tribunal;
ACORDAM os Ministros do Tribunal de Contas da União, diante das razões expostas pelo Relator, e com fulcro nos arts. 1º, inciso V, e 39, inciso II, ambos da Lei 8.443, de 16 de julho de 1992, c/c os  1º,  inciso VIII; 17, inciso III; 143, inciso II e 260, §§ 1º, 2º e caput, do Regimento Interno/TCU, c/c o artigo 7º, da Resolução TCU 206/2007, em:
a) considerar prejudicado, por perda de objeto, o exame do mérito do ato de concessão de aposentadoria da servidora Catarina Soares Martins (CPF: XXX.458.801-XX) ; e
b) considerar legais, concedendo-lhes registro, os atos de concessão de aposentadoria dos servidores Elio Campos Torres (CPF: XXX.986.501-XX) e Tito Paulo Jacobina da Fonseca Vasconcelos (CPF: XXX.313.907-XX) , sem prejuízo de, em relação ao servidor Elio Campos Torres, determinar à Unidade Jurisdicionada que disponibilize no e-Pessoal o ato de alteração correspondente à integralização dos proventos do servidor.
1. Processo TC-Processo 004.163/2009-8 (APOSENTADORIA) 
	1.1. Interessados: Catarina Soares Martins (XXX.458.801-XX) ; Elio Campos Torres (XXX.986.501-XX) ; Tito Paulo Jacobina da Fonseca Vasconcelos (XXX.313.907-XX) 
	1.2. Órgão/Entidade: Ministério do Trabalho
	1.3. Relator: Ministro Raimundo Carreiro
	1.4. Representante do Ministério Público: Procuradora-Geral Cristina Machado da Costa e Silva
	1.5. Unidade Técnica: Secretaria de Fiscalização de Pessoal (SEFIP) .
	1.6. Representação legal: não há.
	1.7. Determinações/Recomendações/Orientações: não há.

Segunda Câmara

Ministério do Trabalho

Catarina Soares Martins (XXX.458.801-XX); Elio Campos Torres (XXX.986.501-XX); Tito Paulo Jacobina da Fonseca Vasconcelos (XXX.313.907-XX)

RAIMUNDO CARREIRO

não há.

APOSENTADORIA (APOS)

Secretaria de Fiscalização de Pessoal (SEFIP).